ACORDAO-COMPLETO-2381442

ACÓRDÃO DE RELAÇÃO

ACÓRDÃO DE RELAÇÃO 2536/2019 ATA 41/2019 - PLENÁRIO

Acórdão 2536/2019-TCU-Plenário
Trata-se de atos de aposentadoria de ex-servidores do Ministério da Infraestrutura, julgados ilegais pelo Acórdão 1331/2017-TCU-Plenário, que reviu de ofício o Acórdão 5379/2014-TCU-Primeira Câmara.
Posteriormente, os interessados ingressaram com pedido de reexame contra já citado Acórdão 1331/2017-TCU-Plenário, resultando no decidido no Acórdão 507/2018-TCU-Plenário, que conheceu dos recursos para, no mérito, negar-lhes provimento. 
	Considerando o teor do Memorando n. 209/2018 - Conjur (peça 114) que comunica decisão liminar no MS 35.666 referente ao Acórdão 1331/2017-TCU-Plenário, no TC Processo 021.967/2014-8, "em ordem a determinar, até final julgamento desta ação de mandado de segurança, e unicamente em relação ao ora impetrante, a suspensão cautelar da eficácia da deliberação proferida pelo E. Tribunal de Contas da União, consubstanciada no Acórdão nº 1331/2017 (Processo nº TC Processo 021.967/2014-8) ";
	Considerando o teor do Memorando n. 315/2018 - Conjur (peça 118) que comunica decisão liminar no MS 35.742 referente aos Acórdão 1331/2017-TCU-Plenário, 2.541/2017- TCU-Plenário e 507/2018-TCU-Plenário, nos TCs Processo 021.967/2014-8 e Processo 003.608/2011-5, "para suspender os efeitos dos Acórdãos nº 1.331/2017, 2.541/2017 e 507/2018, do Tribunal de Contas da União", de modo que se "deixe de promover a cessação do pagamento dos proventos de inatividade do Impetrante, até o julgamento final de mérito do presente mandamus";
	Os Ministros do Tribunal de Contas da União, quanto ao processo abaixo relacionado, ACORDAM, por unanimidade, com fundamento nos arts. 1º, inciso V, e 39, inciso I, da Lei 8.443/1992, c/c os arts. 1º, inciso VIII, 143, inciso II, e 259, inciso II, do Regimento Interno, em sobrestar os autos, nos termos do artigo 157, do Regimento Interno/TCU, sem prejuízo de dar-se ciência Ministério da Infraestrutura e aos interessados.
1. Processo TC-Processo 021.967/2014-8 (APOSENTADORIA) 
	1.1. Interessados: Nereu Delfino da Motta (XXX.832.377-XX) e Sergio de Souza Pimentel (XXX.341.207-XX) 
	1.2. Órgão/Entidade: Ministério da Infraestrutura (Ministério dos Transportes, Portos e Aviação Civil) .
	1.3. Relator: Ministro Augusto Nardes.
	1.4. Representante do Ministério Público: Procurador Marinus Eduardo De Vries Marsico.
	1.5. Unidade Técnica: Secretaria de Fiscalização de Pessoal (SEFIP) .
	1.6. Representação legal: Mailton Marcelo Silva Ferreira (9206/OAB-PA) , representando Sérgio de Souza Pimentel; José Vigilato da Cunha Neto (1475/OAB-DF) e outros, representando Nereu Delfino Motta. 
	1.7. Determinações: 
	1.7.1. sobrestar o presente processo até o julgamento de mérito dos mandados de segurança 35.666 e 35.742 STF, no interesse, respectivamente, de Sérgio de Souza Pimentel e Nereu Delfino da Motta.
	1.7.2. à Sefip, para acompanhar o andamento dos Mandados de Segurança e tomar as providências necessárias quando do julgamento do mérito.

Ministério da Infraestrutura (Ministério dos Transportes, Portos e Aviação Civil).

Nereu Delfino Motta

Sérgio de Souza Pimentel

AUGUSTO NARDES

Mailton Marcelo Silva Ferreira (9206/OAB-PA), representando Sérgio de Souza Pimentel; José Vigilato da Cunha Neto (1475/OAB-DF) e outros, representando Nereu Delfino Motta.

APOSENTADORIA (APOS)

Secretaria de Fiscalização de Pessoal (SEFIP).